---
title: "Practica programada 1"
author: "Rebeca Rodriguez Solano"
date: "2023-07-07"
output: html_document
editor_options: 
  chunk_output_type: console
---

```{r setup, include=FALSE}
knitr::opts_chunk$set(echo = TRUE)
library(dplyr)
library(readr)
library(readxl)
library(tidyr)
library(janitor) 
library(lubridate)
library(hms)
library(stringr)
```



Práctica programada 1: Preparación y limpieza de datos

La presente práctica programada deberá resolverse de manera individual utilizando control de versiones (git),
github y RStudio.

Puede utilizar su repositorio de github llamado “mi_primer_repo” que creamos durante clase, o si gusta
puede crear otro para este propósito (si decide crear uno nuevo, recuerde que debe realizar entonces los pasos
de clonarlo en su computadora local y autentificarse como aprendimos en clase).

Recuerde crear al menos el tiquete correspondiente a la resolución de la práctica programada 1, trabajar
bajo la rama correspondiente y hacer commit y push de manera frecuente. Además, cuando ya tenga lista
su solución, debe hacer una SF para integrar el código en main.

La manera de entregar la tarea será enviando por google classroom el link al repositorio de github donde fue
resuelta la práctica programada.


Instrucciones:


a. Cree un archivo Rmarkdown para resolver esta práctica programada. En el chunk de setup cargue las
librerías que considere necesarias para resolver la práctica. Los datos para trabajar puede cargarlos con
la función read_csv2 de readr directamente de la siguiente dirección: “https://raw.githubusercontent.
com/isa229/programacion_analisis_datos_ii/main/netflix_info.csv” (1pto)

```{r}
datos_television <- read_csv2("https://raw.githubusercontent.com/isa229/programacion_analisis_datos_ii/main/netflix_info.csv")
```

b. Ajuste los nombres de las columnas para que estén en español. (2pts)

```{r}
datos_television_limpios <- datos_television |> 
  rename("id" = "show_id",
         "tipo" = "type",
         "titulo" = "title", 
         "pais" = "country",
         "fecha_agregacion" = "date_added",
         "ano_lanzamiento" = "release_year",
         "clasificacion" = "rating",
         "duracion" = "duration",
         "generos_abarcados" = "listed_in")
```

c. Elimine filas duplicadas. (2pts)

```{r}
filas_duplicadas_datos_television <- datos_television_limpios |>  
  janitor::get_dupes()
 
filas_duplicadas_distintas <- filas_duplicadas_datos_television |> 
    distinct()
```

```{r}
datos_television_sin_duplicados <- datos_television_limpios |> 
  distinct()
```

d. Elimine filas y columnas vacías. (2pts)

```{r}
datos_television_sin_vacios <- datos_television_sin_duplicados |> 
  remove_empty(which = c("rows", "cols"))  
```

e. Elimine la variable correspondiente al año de lanzamiento (release_year.) (2pts)

```{r}
datos_sin_ano_de_lanzamiento <- datos_television_sin_vacios |> 
  select(-ano_lanzamiento)
```

f. Haga una inspección de las variables type y country para determinar si hay observaciones mal escritas o
escritas de diferentes maneras. Si es ahí, haga la limpieza para poder homogenizar esos datos. (10pts)

```{r}
pais <- datos_sin_ano_de_lanzamiento |> 
  select(pais) |> 
  distinct()
```

```{r}
datos_limpios_0 <- datos_sin_ano_de_lanzamiento |> 
  mutate_at(vars(pais), ~ifelse(. == "united states", "United States", .)) |> 
  mutate_at(vars(pais), ~ifelse(. == "canada", "Canada", .)) |>
  mutate_at(vars(pais), ~ifelse(. == "india", "India", .)) |> 
  mutate_at(vars(pais), ~ifelse(. == "pakistan", "Pakistan", .))
```

```{r}
pais2 <- datos_limpios_0|> 
  select(pais) |> 
  distinct()
```

```{r}
tipo <- datos_sin_ano_de_lanzamiento |> 
  select(tipo) |> 
  distinct()
```

```{r}
datos_limpios_1 <- datos_limpios_0 |> 
  mutate_at(vars(tipo), ~ifelse(. == "tv show", "TV Show", .)) |> 
  mutate_at(vars(tipo), ~ifelse(. == "movie", "Movie", .)) |>
  mutate_at(vars(tipo), ~ifelse(. == "Movi", "Movie", .))
```

```{r}
tipo2 <- datos_limpios_1 |> 
  select(tipo) |> 
  distinct()
```

g. Para todas las columnas de tipo carácter, en donde haya NA, coloque “Sin información”. (4pts)

```{r}
glimpse(datos_limpios_1)
```

```{r}
datos_television_limpios_sin_na <- datos_limpios_1 |> 
  mutate_at(vars(id, tipo,titulo, director,pais, fecha_agregacion,, clasificacion, duracion, generos_abarcados), ~ifelse(is.na(.), "Sin información", .))
```

h. Añada a su conjunto de datos una nueva columna llamada anyo que indique el año en que el show o
película fue añadido a Netflix. Añada también una columna llamada mes que indique el mes en que el
show o película fue añadido a Netflix. (6pts)

```{r}
datos_television_transformar_fecha <- datos_television_limpios_sin_na |> 
  mutate(fecha_agregacion = mdy(fecha_agregacion))
```

```{r}
glimpse(datos_television_transformar_fecha)
```

```{r}
datos_television_limpios_final <- datos_television_transformar_fecha |> 
  mutate(year_added = year(fecha_agregacion)) |> 
  mutate(month_added = month(fecha_agregacion))
```