---
title: "Practica programada 1"
author: "Rebeca Rodriguez Solano"
date: "2023-07-07"
output: html_document
editor_options: 
  chunk_output_type: console
---

```{r setup, include=FALSE}
knitr::opts_chunk$set(echo = TRUE)
library(dplyr)
library(readr)
library(readxl)
library(tidyr)# doma de datos
library(janitor) #limpieza de datos
library(lubridate) #manejo de fechas
```

```{r}
?mutate
```

Práctica programada 1: Preparación y limpieza de datos
La presente práctica programada deberá resolverse de manera individual utilizando control de versiones (git),
github y RStudio.
Puede utilizar su repositorio de github llamado “mi_primer_repo” que creamos durante clase, o si gusta
puede crear otro para este propósito (si decide crear uno nuevo, recuerde que debe realizar entonces los pasos
de clonarlo en su computadora local y autentificarse como aprendimos en clase).
Recuerde crear al menos el tiquete correspondiente a la resolución de la práctica programada 1, trabajar
bajo la rama correspondiente y hacer commit y push de manera frecuente. Además, cuando ya tenga lista
su solución, debe hacer una SF para integrar el código en main.
La manera de entregar la tarea será enviando por google classroom el link al repositorio de github donde fue
resuelta la práctica programada.


Instrucciones:


a. Cree un archivo Rmarkdown para resolver esta práctica programada. En el chunk de setup cargue las
librerías que considere necesarias para resolver la práctica. Los datos para trabajar puede cargarlos con
la función read_csv2 de readr directamente de la siguiente dirección: “https://raw.githubusercontent.
com/isa229/programacion_analisis_datos_ii/main/netflix_info.csv” (1pto)

```{r}
datos_hospital <- read_csv2("https://raw.githubusercontent.com/isa229/programacion_analisis_datos_ii/main/netflix_info.csv")
```

b. Ajuste los nombres de las columnas para que estén en español. (2pts)

```{r}

```

c. Elimine filas duplicadas. (2pts)
d. Elimine filas y columnas vacías. (2pts)
e. Elimine la variable correspondiente al año de lanzamiento (release_year.) (2pts)
f. Haga una inspección de las variables type y country para determinar si hay observaciones mal escritas o
escritas de diferentes maneras. Si es ahí, haga la limpieza para poder homogenizar esos datos. (10pts)
g. Para todas las columnas de tipo carácter, en donde haya NA, coloque “Sin información”. (4pts)
h. Añada a su conjunto de datos una nueva columna llamada anyo que indique el año en que el show o
película fue añadido a Netflix. Añada también una columna llamada mes que indique el mes en que el
show o película fue añadido a Netflix. (6pts)
Una vez que haya terminado la limpieza anterior, responda las siguientes preguntas:
i. Cuántas películas y shows de TV hay por país? (4pts)
j. Cuáles son los 10 directores con mayor cantidad de películas (sin contar shows de TV) en Netflix?
Ordénelos por orden descendente. (4pts)

1

k. Cuáles son los 10 directores con mayor cantidad de shows de TV (sin contar películas) en Netflix?
Ordénelos por orden descendente. (4pts)
l. Obtenga la lista de películas y shows de TV que se añadieron en marzo del año 2020. Cuántos fueron?
(4pts)
